【裁判字號】    98,簡上,558
【裁判日期】    980917
【裁判案由】    業務過失傷害
【裁判全文】
臺灣桃園地方法院刑事判決             98年度簡上字第558號
上  訴  人
即  被  告  乙○○
上列上訴人即被告因業務過失傷害案件，不服中華民國98年4 月
14日本院98年度桃簡字第429 號第一審刑事簡易判決（聲請簡易
判決處刑書案號：臺灣桃園地方法院檢察署97年度偵字第 23953
號），提起上訴，本院管轄之第二審合議庭判決如下：
    主      文
上訴駁回。
    事實及理由
一、本案經本院管轄之第二審合議庭審理結果，認原審以上訴人
    即被告乙○○所犯刑法第284條第2項前段之業務過失傷害罪
    ，判處拘役55日，如易科罰金，以新臺幣（下同）1,000 元
    折算1 日，經核其認事用法及量刑均無不當，應予維持，並
    引用原審刑事簡易判決書記載之事實及理由（如附件所示）
    。
二、上訴人上訴意旨略以：伊係聽從主管指示駕駛堆高機，且告
    訴人甲○○為課長身分，瞭解此作業之危險性，聽聞堆高機
    啟動後自應遠離，怎會留在現場黏貼標籤，復伊嗣後多次前
    往告訴人住處未晤，要非逃避責任，請求從輕量刑云云。惟
    查：
  (一)按告訴人、證人之陳述有部分前後不符，或相互間有所歧異
    時，究竟何者為可採，法院仍得本其自由心證予以斟酌，非
    謂一有不符或矛盾，即應認其全部均為不可採信；尤其關於
    行為動機、手段及結果等之細節方面，告訴人之指陳，難免
    故予誇大，證人之證言，有時亦有予渲染之可能；然其基本
    事實之陳述，若果與真實性無礙時，則仍非不得予以採信，
    最高法院74年台上字第1599號著有判例可資參照。準此，上
    訴人暨坦認有駕駛堆高機因貨物傾倒以致告訴人受傷之事實
    ，互核告訴人迭於警詢時、偵查中及原審調查時證述情節相
    符，且參告訴人當時乃單純在旁黏貼標籤，要非指揮上訴人
    操作堆高機之人，並無立於僱用人之選任、監督地位，自無
    以苛責告訴人未即時遠離該處，尚難謂有何與有過失之情事
    存在，是上訴人辯解此節，委屬無據，不足以取。
  (二)復按，法官於有罪判決如何量處罪刑，甚或是否宣告緩刑，
    均為實體法賦予審理法官裁量之刑罰權事項，法官行使此項
    裁量權，自得依據個案情節，參酌刑法第57條所定各款犯罪
    情狀之規定，於法定刑度內量處被告罪刑；除有逾越該罪法
    定刑或法定要件，或未能符合法規範體系及目的，或未遵守
    一般經驗及論理法則，或顯然逾越裁量，或濫用裁量等違法
    情事之外，並不得任意指摘其量刑違法，最高法院80年台非
    字第473 號、75年台上字第7033號、72年台上字第6696號、
    72年台上字第3647號著有判例可資參照。準此，法官量刑或
    未諭知緩刑，如非有上揭明顯違法之情事，自不得擅加指摘
    其違法或不當。經查，原審以上訴人之前並無前科，素行尚
    稱良好，及其犯罪目的、手段、原係與告訴人為公司同事、
    對告訴人所造成之傷害程度、上訴人迄未與告訴人和解賠償
    所受損害、及本件究屬過失犯罪、惡性非重等一切情狀，量
    處拘役55日，並諭知易科罰金之折算標準，經核並無不合。
    況且，本院先後訂於民國98年7月6日、同年月27日為準備程
    序期日，嗣訂於同年8 月27日為審判期日，復通知告訴人到
    場，然上訴人均未遵期到庭，顯見其無積極與告訴人商談和
    解之意，所稱有賠償之意，請求從輕量刑云云，亦屬無據，
    洵不足採。
  (三)基上，上訴人駕駛堆高機因貨物傾倒以致告訴人受傷之事實
    ，堪以認定，自足徵上訴人確有本件業務過失傷害之犯行，
    其事證明確，應予依法論科。
三、綜上所述，上訴人所犯業務過失傷害犯行應堪認定，原審認
    事用法並無不當，量刑亦屬妥適，其徒執前詞提起本件上訴
    ，為無理由，應予駁回。
四、末被告經合法傳喚，無正當理由不到庭，爰依刑事訴訟法第
    371條之規定，不待其陳述，逕為一造缺席判決。
據上論斷，應依刑事訴訟法第455條之1 第1項、第3項、第371條
、第368條、第373條，判決如主文。
本案經檢察官施昱廷到庭執行職務。
中    華    民    國    98    年    9     月    17    日
                  刑事第六庭  審判長法  官  錢建榮
                                    法  官  宣玉華
                                    法  官  黃翊哲
以上正本證明與原本無異。
本件不得上訴。
                                    書記官  劉霜潔
中    華    民    國    98    年    9     月    17    日


司法院資訊處製作；財團法人民間司法改革基金會備份。
